【裁判字號】    98,抗,34
【裁判日期】    980410
【裁判案由】    違反槍砲彈藥刀械管制條例
【裁判全文】
臺灣高等法院花蓮分院刑事裁定            98年度抗字第34號
抗 告 人
即 被 告  甲○○
上列抗告人即被告因違反槍砲彈藥刀械管制條例案件，不服中華
民國98年3月11日臺灣花蓮地方法院98年度聲羈字第19號裁定，
提起抗告，本院裁定如下：
    主  文
原裁定撤銷，發回臺灣花蓮地方法院。
    理  由
一、原羈押裁定意旨略以：檢察官以警方搜索被告經營之卡拉OK
    內，查獲槍、彈、製造工具等物，又於被告臥室、客房內查
    獲槍枝及子彈，涉嫌違反槍砲彈藥刀械管制條例第8條第1項
    之製造其他可發射金屬或子彈、具殺傷力之槍枝罪及同法條
    第4項之持有槍枝罪。被告雖否認有上開犯行，惟警方搜索
    查獲該等違禁物品之地點均極具隱密性及專屬性，被告犯罪
    嫌疑重大，其中製造槍枝罪部分為最輕本刑5年以上有期徒
    刑之重罪，有羈押之必要，乃聲請原審羈押被告。原審經訊
    問後，依所扣押物品及卷內資料認定被告涉犯槍砲彈藥刀械
    管制條例第8條第1項之重罪且嫌疑重大，故依刑事訴訟法第
    101條第1項第3款規定准予羈押。
二、抗告意旨略以：警方於被告住處搜出之空氣槍、底火、槍管
    等物品確為被告所有，惟該空氣槍並不具有殺傷力，且並未
    於被告處搜出可供改造槍枝之工具；又被告與黃敏存共同經
    營KTV，而KTV部分空間（包括辦公室）為黃敏存專屬使用，
    被告無從得知內藏何物，警方從辦公室中查獲之槍枝、彈藥
    及工具並非被告所有，亦不知有該等違禁物品存在，是僅憑
    警方所查獲之物品，難認被告犯製造槍枝之犯罪嫌疑重大而
    有羈押之必要，乃依法提起抗告，請求撤銷原裁定，發回原
    審法院重為適法之裁定。
三、按被告經法官訊問後，認為犯罪嫌疑重大，而所犯為死刑、
    無期徒刑或最輕本刑為五年以上有期徒刑之罪，非予羈押，
    顯難進行追訴、審判或執行者，得羈押之，固為刑事訴訟法
    第101條第1項第3款所明定。是被告雖涉犯最輕本刑五年以
    上之重罪，仍須符合犯罪嫌疑重大，非予羈押，顯難進行追
    訴、審判或執行之要件，始得予以羈押。查被告於原審訊問
    時僅坦承警方於其家中所查獲的空氣手槍1把、子彈7發、槍
    機2個、底火12個為其所有，但否認在KTV所查獲之物品為其
    所有，辯稱：KTV辦公室係由另一名合夥經營者使用，非其
    所能過問，且KTV工具箱中的鐵鎚、螺絲起子是供裝潢之用
    等語。經查閱卷內資料，並無任何證據顯示該KTV辦公室確
    由被告使用，及KTV工具箱中除一般家中常備之鐵鎚、螺絲
    起子等工具外，尚有其他可製造槍砲之工具在內，致本件是
    否符合刑事訴訟法第101條第1項第3款所定「犯罪嫌疑重大
    」之羈押之要件，尚非無斟酌之餘地，抗告意旨指摘原裁定
    不當，並非全無理由，自應由本院將原裁定撤銷，發回原審
    詳為審酌，更為適法之裁定。
三、據上論斷，應依刑事訴訟法第413條，裁定如主文。
中    華    民    國    98    年    4     月    10    日
                         審判長法  官   謝志揚
                               法  官   劉雪惠
                               法  官   林鳳珠
以上正本證明與原本無異。
本件不得再抗告。
中    華    民    國    98    年    4     月    10    日
                               書記官   徐文彬


司法院資訊處製作；財團法人民間司法改革基金會備份。
